【裁判字號】    97,交訴,141
【裁判日期】    971224
【裁判案由】    公共危險等
【裁判全文】
臺灣板橋地方法院刑事判決             97年度交訴字第141號
公  訴  人  臺灣板橋地方法院檢察署檢察官
被      告  甲○○
上列被告因公共危險等案件，經檢察官提起公訴（九十七年度偵
緝字第一九九七號），本院於準備程序訊問被告後，被告就被訴
事實為有罪之陳述，並聽取當事人之意見後，裁定進行簡式審判
程序，並判決如下：
    主    文
甲○○因過失傷害人，處拘役肆拾日，如易科罰金，以新臺幣壹
仟元折算壹日；又駕駛動力交通工具肇事，致人死傷而逃逸，累
犯，處有期徒刑捌月。
    犯罪事實
一、甲○○前於民國八十四年間因竊盜及強盜等案件，經臺灣高
    等法院以八十六年度上訴字第四一二四號判決判處有期徒刑
    二年、五年二月確定；復於八十六年間因違反麻醉藥品管理
    條例、詐欺等案件，經本院以八十六年度易字第二三五０號
    、第四００五號判決分別判處有期徒刑六月、四月確定；又
    於八十六年間因違反槍砲彈藥刀械管制條例案件，經臺灣士
    林地方法院以八十六年度訴字第四七八號判決判處有期徒刑
    六月，並經臺灣高等法院以八十六年度上訴字第三七五０號
    判決駁回上訴確定；嗣經本院以九十六年度聲減字第三０八
    四號裁定，將上開違反麻醉藥品管理條例、詐欺及違反槍砲
    彈藥刀械管制條例等三罪各減刑為有期徒刑三月、二月、三
    月，並與前開竊盜及強盜等罪定應執行刑為有期徒刑七年七
    月確定；另於九十一年間因妨害自由案件，經本院判處有期
    徒刑四月確定，嗣經本院以上開裁定減刑為有期徒刑二月，
    與前開案件接續執行，於九十六年十二月五日縮刑期滿執行
    完畢。猶不知悔改，未取得重型機車駕駛執照，仍於九十七
    年三月十六日十八時二十分許，騎乘車牌號碼ＦＣＪ－０７
    ３號重型機車，沿臺北縣三峽鎮○○路往三峽大橋方向行駛
    ，行經同路段與國光街交岔路口，欲左轉國光街（起訴書誤
    載為「三福街」）時，本應注意遵守設置在該路口之機車兩
    段式左轉標誌之指示，採取兩段方式左轉，並應注意車前狀
    況，隨時採取必要之安全措施，而依當時天候佳，路面乾燥
    、無缺陷，道路無障礙物，視距良好，並無不能注意之情形
    ，竟疏未注意及此，未依規定於機車待轉區待轉即貿然左轉
    ，不慎撞及沿同路段往鶯歌方向行駛、正行經該路口而由乙
    ○○騎乘之車牌號碼６９５－ＣＧＡ號重型機車左側，造成
    乙○○人車倒地，受有左膝挫傷及擦傷等傷害。詎此事故發
    生後，甲○○竟未下車查看處理，隨即騎車駛離現場，經乙
    ○○騎車追趕將其攔下後，仍未對乙○○施以任何救護措施
    或報警處理，逕行騎車逃逸。嗣經乙○○記下肇事機車車牌
    號碼並報警處理，經警通知車牌號碼ＦＣＪ－０７３號重型
    機車車主林志銘到案說明後，始查悉上情。
二、案經臺北縣政府警察局三峽分局報告臺灣板橋地方法院檢察
    署檢察官偵查起訴。
    理    由
一、訊據被告甲○○對於上揭犯罪事實於本院審理中均坦承不諱
    （見本院九十七年十二月十日審判筆錄第二頁），核與證人
    即告訴人乙○○、證人即車牌號碼ＦＣＪ－０７３號重型機
    車之車主林志銘證述情節相符，並有臺北縣政府警察局舉發
    違反道路交通管理事件通知單二紙、照片十幀、車籍查詢基
    本資料詳細畫面一紙、臺北縣政府警察局三峽分局九十七年
    八月十三日北縣警峽刑字第０九七００二四八０一號、九十
    七年八月十九日第０九七００二八一０五號函二份在卷可資
    佐證，而告訴人亦因被告之行為受有左膝挫傷及擦傷等傷勢
    一情，同有財團法人恩主公醫院診斷證明書一份附卷足憑，
    足見被告於本院審理中出於任意性之自白與事實相符，從而
    本件事證明確，被告犯行已堪認定。
二、核被告所為，係犯刑法第二百八十四條第一項前段之過失傷
    害罪及同法第一百八十五條之四肇事逃逸罪。被告所犯上開
    二罪，犯意各別，罪名不同，應分論併罰之。而被告所犯過
    失傷害部分，係駕駛機車並無駕駛執照駕車所致，是應依道
    路交通管理處罰條例第八十六條加重其刑。查被告有如上揭
    犯罪事實欄所述之論罪科刑及執行紀錄，有臺灣高等法院被
    告前案紀錄表一份在卷可稽，其於有期徒刑執行完畢後，五
    年以內因故意再犯刑法第一百八十五條之四之肇事逃逸罪，
    為累犯（所犯過失傷害罪部分則不構成累犯），應依刑法第
    四十七條第一項之規定，加重其刑。爰審酌被告因一時疏忽
    致生本件事故，告訴人所受傷勢之程度及其他一切情狀，分
    別量處如主文所示之刑，以示懲儆，並就所犯過失傷害罪部
    分，諭知易科罰金之折算標準。
據上論斷，應依刑事訴訟法第二百七十三條之一、第二百九十九
條第一項前段，道路交通管理處罰條例第八十六條，刑法第十一
條、第二百八十四條第一項前段、第一百八十五條之四、第四十
一條第一項前段、第四十七條第一項，刑法施行法第一條之一，
判決如主文。
本案經檢察官馬中人到庭執行職務。
中    華    民    國    97    年    12    月    24    日
                  交通法庭法  官  吳冠霆
上列正本證明與原本無異。
如不服本判決，應於判決送達後10日內敘明上訴理由，向本院提
出上訴狀 (應附繕本) ，上訴於臺灣高等法院。其未敘述上訴理
由者，應於上訴期間屆滿後20日內向本院補提理由書「切勿逕送
上級法院」。
                          書記官  黃炎煌
中    華    民    國    97    年    12    月    24    日
附錄法條：刑法第二百八十四條、第一百八十五條之四
中華民國刑法第284條
（過失傷害罪）
因過失傷害人者，處 6 月以下有期徒刑、拘役或 5 百元以下罰
金，致重傷者，處1年以下有期徒刑、拘役或5百元以下罰金。
從事業務之人，因業務上之過失傷害人者，處 1 年以下有期徒刑
、拘役或1 千元以下罰金，致重傷者，處 3 年以下有期徒刑、
拘役或2千元以下罰金。
中華民國刑法第185條之4
（肇事遺棄罪）
駕駛動力交通工具肇事，致人死傷而逃逸者，處 6 月以上 5 年
以下有期徒刑。


司法院資訊處製作；財團法人民間司法改革基金會備份。
